Inventaris van het archief van de Commandant Zeemacht in Nederlands-Indië, (1942-) 1945-1950
Nationaal Archief, Den Haag
- STAF (DEPARTEMENT VAN MARINE EN ALGEMEEN HOOFDKWARTIER), 6
  - Bevelsverhoudingen, 6.10
    - Rapport van de Commissie Doelmatigheids Inspectie betreffende gezagsverhoudingen in het ambtsgebied van de maritiem commandant te Soerabaja, 1948.; 1198; 1 omslag
    - Beschikking van de commandant der Zeemacht in Nederlands-Indië van 8 juni 1948 betreffende de gezagsverhoudingen tussen de maritiem commandant Soerabaja en de maritiem commandant Grote Oost, met geleidebrief, 1949.; 1199; 1 omslag
  - Eerbewijzen en ceremonieel, 6.11
    - Stukken betreffende een klacht van de oudst-aanwezend zeeofficier te Bali over de afscheidsrede van de commandant Y-Brigade, 1946.; 1200; 1 omslag
    - Stukken betreffende richtlijnen voor het voeren van commando- en onderscheidingsvlaggen op motorvoertuigen, 1946-1949.; 1201; 1 omslag
    - Stukken betreffende de gelijkstelling van de maritiem commandant Grote Oost en de maritiem commandant Soerabaja met de rang van kapitein ter zee, eskader- of divisiecommandant, 1947.; 1202; 1 omslag
    - Stukken betreffende de voorbereiding van de viering ter gelegenheid van de aanstaande geboorte in het prinselijk gezin, 1947.; 1203; 1 omslag
    - Stukken betreffende het gelijkstellen van de eerbewijzen voor de president van Oost-Indonesië met een vice-admiraal, 1947.; 1204; 1 omslag
    - Stukken betreffende de standaard ambtskleding voor de autoriteiten van Oost-Indonesië, 1947-1948.; 1205; 1 omslag
    - Brief aan de bevelhebber der Zeestrijdkrachten te 's-Gravenhage betreffende het aanpassen van het Reglement Eerbewijzen, met geleidebrief, 1948.; 1206; 1 omslag
    - Stukken betreffende de doopplechtigheid van Hr.Ms. "Ambon", 1948.; 1207; 1 omslag
    - Stukken betreffende het laten vervaardigen van de voorzittershamer voor het Kabinet Wali Negara van Soematera Timoer, 1948.; 1208; 1 omslag
    - Stukken betreffende onvoldoende eerbewijzen betoont door de commandant van Hr.Ms. "Ternate" aan de gouverneur-generaal, 1948.; 1209; 1 omslag
    - Stukken betreffende rangonderscheidingstekenen en ambtsvlaggen voor Indonesische autoriteiten, 1948.; 1210; 1 omslag
    - Verslag van de commandant van Hr.Ms. "Banckert" betreffende een aan boord gehouden bijeenkomst met de Radja van Enggano, 1948.; 1211; 1 stuk
    - Stukken betreffende aangelegenheden met betrekking tot het regeringsjubileum van koningin Wilhelmina en de kroning van prinses Juliana, 1948-1949.; 1212; 1 omslag
    - Stukken betreffende het vaststellen van het scheepsembleem van Hr.Ms. "Ceram", 1948-1950.; 1213; 1 omslag
    - Stukken betreffende voorschriften voor bezoeken tussen commandanten van oorlogsschepen en autoriteiten aan de wal, 1948-1950.; 1214; 1 omslag
    - Stukken betreffende de viering van de 284ste verjaardag van het Korps Mariniers, 1949.; 1215; 1 omslag
    - Parade order betreffende het herbegraven van 26 marine oorlogsslachtoffers, met geleidebrief, 1950.; 1216; 1 omslag
  - Operatieve orders en orders van blijvende aard, 6.12
    - Vlootorders, 1945-1950.; 1217-1221; 5 pakken
      - 1945 - 1947, 1217
      - 1948, 1218
      - 1949, 1219
      - 1950, 1220
      - Nrs. 1 - 300, 1221
    - Vlootorders met betrekking tot de wijze van opmaken en indienen van rapporten van verrichtingen, 1945-1950.; 1222; 1 pak
    - Orders voor een verkenningstocht, operatie 'Shufti' door de Royal Navy in Nederlands-Indië, 1946.; 1223; 1 omslag
    - Administratieve orders en bekendmakingen aangaande de Mariniersbrigade, 1946-1949.; 1224; 1 pak
    - Bekendmakingen Oosten, 1946-1950.; 1225; 1 pak
    - Operatieve Orders van Blijvende Aard, 1946-1950.; 1226; 1 pak
    - Staforders 5 t/m 8 van de Marine Luchtvaartdienst in Nederlands-Indië, alsmede wijzigingen en aanvullingen, 1947-1948.; 1227; 1 omslag
    - Circulaires van de Kleine Vaartuigen Dienst, 1947-1949.; 1228; 1 omslag
    - Administratieve order inzake het gebruik van vuurwapens, 1948.; 1229; 1 stuk
    - Besluit van de generaal-majoor der Mariniers regelende de ingebruikname per 1 januari 1949 van het "Zakboek voor de dienst te velde", met bijlage, 1948.; 1230; 1 omslag
    - Operatie bevel voor operatie 'Ekster' met als doel het veilig en op tijd over zee en de rivier brengen en landen van het bataljon Y van de expeditionaire macht Ekster, met bijlagen, 1948.; 1231; 1 omslag
    - Operatie bevelen voor verkenning met Catalina amfibie vliegtuigen, met geleidebrieven, 1948.; 1232; 1 omslag
    - Soerabaja-orders, uitgevaardigd door het Maritiem Commandement Soerabaja, met aanvullingen, 1948-1950.; 1233; 1 pak
    - Kamporders van blijvende aard van de commandant Korps Mariniers (nrs. 1000-1053), 1949.; 1234; 1 omslag
    - Operatieorder voor operatie 'Kikvors', met geleidebrief, 1949.; 1235; 1 omslag
    - Stukken betreffende voorschriften van de spelling van de Indonesische taal, 1949.; 1236; 1 omslag
    - Stukken betreffende voorstel tot wijziging van de Circulaire Zeemacht 1873 waarin het Reglement op de Inwendige Dienst aan boord van Hr.Ms. schepen en inrichtingen der Zeemacht gewijzigd wordt, 1949.; 1237; 1 omslag
    - Operatieorder betreffende een oefening in de Celebes Zee van 24 april - 26 mei 1950, 1238; 1 stuk
    - Patrouille-orders van blijvende aard (Poba's), 1950.; 1239; 1 omslag
    - Richtlijnen en een schematisch vaarplan voor de mijnenveegoperatie 'Batak', 1950.; 1240; 1 omslag
    - Stafvoorschriften van de Koninklijke Marine betreffende bevelsformulering, met geleidebrieven, 1950.; 1241; 1 omslag
    - Stukken betreffende de uitvoering van een bijzondere opdracht door Hr.Ms. "Evertsen", 1950.; 1242; 1 omslag
  - Instructies (algemeen) voor officieren en commandanten, 6.13
    - Instructies voor het patrouilleren door de Straat Soenda, 1945.; 1243; 1 stuk
    - Instructie voor de marine inlichtingen officier te Makassar, 1946.; 1244; 1 stuk
    - Verordeningen en ordonnanties van belang voor commanderende officieren, 1946.; 1245; 1 omslag
    - Instructies bestemt voor de oudst-aanwezend zeeofficier ter plekke, 1946.; 1246; 1 omslag
    - Stukken betreffende instructies voor de commandant der Zeemacht in het Oosten, 1946.; 1247; 1 omslag
    - Stukken betreffende instructies voor de marine-onderzoeksofficier te Pasar-Ikan, 1946.; 1248; 1 omslag
    - Stukken betreffende instructies voor het aanmeren van kleine en grote vaartuigen in de regio Palembang, 1946.; 1249; 1 omslag
    - Stukken betreffende reacties op de instructie van de Britse commandant Grote Oost betreffende de controle over de verschillende gebieden, 1946.; 1250; 1 omslag
    - Instructie van het Maritiem Commando Grote Oost voor kapitein Kielstra van het hoofdkwartier Grote Oost en Borneo betreffende het inspecteren van marinegebouwen door het Koninklijk Nederlands-Indisch Leger, met bijlagen en geleidebrief, 1946.; 1251; 1 omslag
    - Stukken betreffende een instructie voor de chef van de Marine Demagnetiseringsdienst, 1946-1947.; 1252; 1 omslag
    - Stukken betreffende instructies voor de commandant Marine Vliegkamp Morokrembangan, de commandant Oostelijk Verkennings- en Transport Squadron en de commandant van het 860e Squadron Marine Luchtvaartdienst, 1946-1947.; 1253; 1 omslag
    - Stukken betreffende richtlijnen voor het rapporteren van leemten en fouten in zeekaarten, zeemansgidsen e.d., 1946-1947.; 1254; 1 omslag
    - Instructies voor havencommandanten inzake de bewaking van kaden en goederen, 1946-1948.; 1255; 1 omslag
    - Stukken betreffende voorlopige instructies voor de maritiem commandant Soerabaja, 1946-1948.; 1256; 1 omslag
    - Reisinstructies aan de commandanten van Hr.Ms. schepen, 1946-1950.; 1257; 1 omslag
    - Stukken betreffende instructies voor de liaison officieren van de Koninklijke Marine te Soerabaja en Singapore, 1946-1950.; 1258; 1 omslag
    - Instructie voor commandanten van Hr.Ms. oorlogsschepen voor het opsporen van strafbare feiten ter zee, met bijlagen, 1947.; 1259; 1 omslag
    - Instructie voor de oudst-aanwezend zeeofficier te Kalianget, met bijlagen, 1947.; 1260; 1 omslag
    - Instructies voor de commandant Marine Bewakings Afdeling Batavia en de hoofden van de plaatselijke diensten te Batavia, 1947.; 1261; 1 omslag
    - Brief aan de maritiem commandant Soerabaja betreffende richtlijnen voor de berichtgeving van bijzondere gebeurtenissen, 1947.; 1262; 1 stuk
    - Stukken betreffende de vaststelling van een algemene instructie voor beveiligingsofficieren, 1947.; 1263; 1 omslag
    - Stukken betreffende instructie voor de bezettings-commandant Kampement Malang, 1947.; 1264; 1 omslag
    - Stukken betreffende instructie voor de transportofficier van de wacht tevens officier van de wacht plaatselijk commandant Marine Batavia bij ontvangst van het codewoord "Wilhelmina", 1947.; 1265; 1 omslag
    - Brief van de oudst-aanwezend zeeofficier te Semarang Maas met het voorstel om te komen tot een instructie voor zijn functie, 1947.; 1266; 1 stuk
    - Instructie voor de commandant Mobiele Koninklijke Marine detachement Panaroekan, met geleidebrief, 1947.; 1267; 1 omslag
    - Stukken betreffende de algemene instructie voor de detachementscommandant Denpasar, 1947-1948.; 1268; 1 omslag
    - Instructies voor de chef van de Geneeskundige Dienst der Marine te Soerabaja en het hoofd Geneeskundige Dienst der Zeemacht in het Oosten, 1947-1949.; 1269; 1 omslag
    - Stukken betreffende het aanpassen van het voorschrift signalen door de minister van Marine op voordracht van wijzigingen aangebracht door de commandant Korps Mariniers, 1947-1949.; 1270; 1 omslag
    - Stukken betreffende regeling van de benaming en codering bij rapportage van de verschillende acties van Hr.Ms. schepen, 1947-1949.; 1271; 1 omslag
    - Stukken betreffende regeling van de zone-tijden, 1947-1949.; 1272; 1 omslag
    - Stukken betreffende instructies voor de oudst-aanwezend zeeofficieren, 1947-1950.; 1273; 1 pak
    - Instructie voor de officier Marine Stoomvaartdienst behorende tot de Kleine Vaartuigen Dienst, belast met de functie van flottielje-officier van de flottieljelandingsvaartuigen tank, 1948.; 1274; 1 stuk
    - Instructies voor personeel van binnenliggende schepen en van walinrichtingen te Soerabaja, met geleidebrief, 1948.; 1275; 1 omslag
    - Stukken betreffende de instructie voor de liaison officier belast met het beheer en gebruik van de Marine Codebescheiden aan boord van de Hr.Ms. "Morotai", 1948.; 1276; 1 omslag
    - Stukken betreffende instructie tot beperkte strafbevoegdheid van de detachementscommandant Marine Etablissements Kazerne, 1948.; 1277; 1 omslag
    - Stukken betreffende instructies voor inlichtingen-officieren bij Marine Vliegkampen in Nederlands-Indië, 1948.; 1278; 1 omslag
    - Instructie voor de troepencommandanten betreffende de maatregelen tegen Republikeinse bestandsschendingen, 1948.; 1279; 1 stuk
    - Instructie voor de commandant van het Marine Verlofcentrum te Malino, met geleidebrief, 1948-1949.; 1280; 1 omslag
    - Stukken betreffende instructie voor de commandant Mariniers Oosten, 1948-1949.; 1281; 1 omslag
    - Stukken betreffende instructies voor de oudst-aanwezend zeeofficier te Sibolga, 1948-1949.; 1282; 1 omslag
    - Stukken betreffende vaststelling en wijziging van het orderboek bootscommandanten van de Kleine Vaartuigen Dienst, 1948-1949.; 1283; 1 omslag
    - Beschikking van het Maritiem Commandement Soerabaja inzake het herzien van de aanwijzing sector commandanten Marine Belangen Kring Soerabaja, met geleidebrief, 1949.; 1284; 1 omslag
    - Instructie voor de commandant munitie detachement Oosthaven, 1949.; 1285; 1 omslag
    - Instructies voor de commandant van een flottielje c.q. een divisie mijnenvegers, 1949.; 1286; 1 omslag
    - Stukken betreffende richtlijnen voor het registreren van vaartuigen door de havenmeesters, 1949.; 1287; 1 omslag
    - Instructie voor de beveiligingsofficier van het Departement van Marine te Batavia, met geleidebrief, 1949.; 1288; 1 omslag
    - Instructie voor de commandant Zeefront, met geleidebrief, 1949.; 1289; 1 omslag
    - Instructie voor de detachementscommandant ME-Politie bij het Marine Kampement Malang, 1949.; 1290; 1 stuk
    - Instructies voor de walofficieren van de Kleine Vaartuigen Dienst, 1949.; 1291; 1 omslag
    - Stukken betreffende wijziging van de instructies voor de chef Technische Dienst en de officier Corvetten Stoomvaartdienst, 1949.; 1292; 1 omslag
    - Instructies voor de vlagofficier Koninklijke Marine in Indonesië regelende de verhouding van de Nederlandse militaire bevelhebbers tot de hoge commissaris van de Kroon in Indonesië, 1949-1950.; 1293; 1 omslag
    - Instructie voor de commandant van de Marine Luchtvaartdienst in het Oosten, met bijlagen, 1949-1950.; 1294; 1 omslag
    - Instructie voor de commandant van het Squadron no.7, met geleidebrieven, 1949-1950.; 1295; 1 omslag
    - Stukken betreffende voorlopige instructies voor de officier beheerder Basis Soerabaja, commandeur Koninklijke Marine Soerabaja en de chef Staf Koninklijke Marine Soerabaja, 1949-1950.; 1296; 1 omslag
    - Stukken betreffende wijziging van de voorlopige instructie voor de commandant Marine Nieuw-Guinea, 1949-1950.; 1297; 1 omslag
    - Handleiding voor commandanten van detachementen-mariniers in het Oosten, met bijlagen, 1950.; 1298; 1 omslag
    - Instructie voor de chef staf Koninklijke Marine te Belawan, met bijlagen en geleidebrief, 1950.; 1299; 1 omslag
    - Instructies voor de stafofficier der Mariniers in Indonesië, 1950.; 1300; 1 omslag
    - Stukken betreffende de instructie van de inspecteur Technische Dienst, 1950.; 1301; 1 omslag
    - Instructies voor de stafofficier Mariniers Soerabaja, 1950.; 1302; 1 omslag
    - Stukken betreffende voorlopige instructie voor de vlagofficier Materieel en hoofden der onderafdelingen, 1950.; 1303; 1 omslag
  - Rollen (indelen en uitvoeren van functies), 6.14
    - Stukken betreffende de schematische rollen indeling aan boord van de torpedobootjagers Hr.Ms "Banckert", Hr.Ms. "Tjerk Hiddes", Hr.Ms. "Van Galen" en Hr.Ms. "Evertsen", 1947.; 1304; 1 omslag
    - Stukken betreffende de totstandkoming van de handleiding voor de samenstelling van gevechtsrollen, 1947-1948.; 1305; 1 omslag
    - Stukken betreffende de indeling van alarm- en oorlogswachtrollen, 1948.; 1306; 1 omslag
    - Stukken betreffende het uitvoeren en reacties op de circulaire Zeemacht 1777 inzake commandements- en administratieve rollen, 1948.; 1307; 1 omslag
    - Stukken betreffende het vaststellen van een handleiding voor de samenstelling van gevechtsrollen, 1948.; 1308; 1 omslag
    - Stukken betreffende richtlijnen met betrekking tot het plaatsen van schepelingen met Brevet Onderzeeboot Verkenner I en II in de alarmrol, 1948.; 1309; 1 omslag
  - Post- en archiefzaken, 6.15
    - Processen-verbaal van vernietiging van archiefbescheiden, 1948-1950.; 1310; 1 pak
    - Stukken betreffende behandeling van klachten over de postverzorging van het Marine Postkantoor te Soerabaja, 1949.; 1311; 1 omslag
    - Stukken betreffende regeling van de postverbinding met Nederland, 1949.; 1312; 1 omslag
    - Stukken betreffende inspectie en overdracht van archiefbescheiden, 1949-1950.; 1313; 1 omslag
    - Stukken betreffende regeling van de postverzorging van schepen in verband met hun vaarprogramma, 1949-1950.; 1314; 1 omslag
    - Stukken betreffende de stagnering van de postbezorging naar Nieuw-Guinea, 1950.; 1315; 1 omslag
  - Historische aangelegenheden, 6.16
    - Algemeen, 6.16.1
      - Stukken betreffende de eventuele viering van het 100 jarig bestaan van het Marine Etablissement Soerabaja, 1946.; 1316; 1 omslag
      - Stukken betreffende oprichting van een Bataviase afdeling van het Rijksinstituut voor Oorlogsdocumentatie te Amsterdam, 1946-1947.; 1317; 1 omslag
      - Besluit van 10 maart 1947 inzake opdracht aan luitenant ter zee Koninklijke Marine H. Deekens tot overdracht van geheime historische bescheiden van de Koninklijke Marine aan het hoofd van de Historische Sectie van de Marinestaf te Den Haag, met bijlagen, 1318; 1 omslag
      - Chronologisch overzicht van de ontwikkelingen van de betrekkingen tussen Nederland en Indonesië van 15 augustus 1945 tot 11 november 1948, samengesteld door de Afdeling Documentatie van de Regeringsvoorlichtingsdienst te Den Haag, 1319; 1 stuk
      - Stukken betreffende de status van de archieven van de Netherlands Forces Intelligence Service na het overbrengen daarvan van Australië naar Nederlands-Indië, 1948.; 1320; 1 omslag
    - Tweede Wereldoorlog, 6.16.2
      - Stukken betreffende operationele samenwerking tussen Engeland, later ook Amerika, en Nederland (ADB conversations), alsmede de Duff Cooper conferentie over een garantieverklaring voor Britse steun bij een aanval van Japan op Nederlands-Indië, 1941.; 1321; 1 omslag
      - Scheepsdagboeken van het ss. "Saroena" en het ms. "Clavella", 1944-1945.; 1322; 1 omslag
      - Rapport betreffende de evacuatie van materieel en personeel van Batavia en Tandjong Priok, 1945.; 1323; 1 stuk
      - Proces-verbaal opgemaakt in het krijgsgevangenkamp Palembang naar aanleiding van het vergaan van het ms. "Poeloo Bras" in 1942 eigendom van de Stoomvaart Maatschappij Nederland, met geleidebrief, 1945.; 1324; 1 omslag
      - Verslag van de evacuatie van de bemanning van Hr.Ms. mijnenlegger "Soemenep" naar Tjilatjap, met geleidebrief, 1945.; 1325; 1 omslag
      - Stukken betreffende het betuigen van tevredenheid aan militairen voor hun plichtsgetrouwheid tijdens de Japanse bezetting, 1945-1946.; 1326; 1 omslag
      - Stukken betreffende inlichtingen omtrent de tijdens een aanval van Japan te Longnawang op 20 augustus 1942 omgekomen en vermiste militairen, 1945-1946.; 1327; 1 omslag
      - Stukken betreffende opgaven van mishandeling van krijgsgevangenen welke zich hebben voorgedaan in het krijgsgevangenkamp te Makassar, 1945-1946.; 1328; 1 omslag
      - Stukken betreffende onderzoek naar de gedragingen van sergeant P. Bostelaar, alias Graf Peter von Friesland, en zijn ontslag wegens vermeende oorlogsmisdaden tijdens de Tweede Wereldoorlog, 1945-1947.; 1329; 1 pak
        Bevat in beslag genomen persoonlijke eigendommen
      - Stukken betreffende het vermoedelijk overlijden van J. Riupassa bij het bombarderen op 17 november 1943 van een Japans vrachtschip ter hoogte van het eiland Babar en het overmaken van zijn nalatenschap aan de nabestaanden, 1945-1950.; 1330; 1 omslag
      - Stukken betreffende onderzoek en afwikkeling van aangelegenheden met betrekking tot overleden, overlevend of vermist personeel van de op 1 maart 1942 gezonken Hr.Ms. "Evertsen", 1945-1950.; 1331; 1 omslag
      - Postbericht inzake nauwe relaties van een medewerker van het Koninklijk Nederlands-Indisch Leger met een Japanner, een ondergeschikte van de Resident Tanaka tijdens de Tweede Wereldoorlog, 1946.; 1332; 1 stuk
      - Telegrammen uit 1942 over de samenwerking tussen Amerika, Australië en Nederland, 1946.; 1333; 1 omslag
      - Vertalingen van Japanse documenten over de oorlog in de Pacific met o.a. de Slag in de Javazee, 1946.; 1334; 1 omslag
      - Verzamelde gegevens ontvangen van de marine commandant in Australië betreffende bevelstructuren van de strijdkrachten van de Verenigde Staten, Engeland, Australie en Nederland in 1942, 1946.; 1335; 1 omslag
      - Rapporten betreffende het verlies op 8 maart 1942 van de Hr.Ms. schepen "Eland Dubois" en de "Jan van Amstel", 1946.; 1336; 1 omslag
      - Stukken betreffende de actie van Hr.Ms. "TM 15" tegen een Japanse vloot nabij Tandjong Awar Awar, 1946.; 1337; 1 omslag
      - Stukken betreffende de ondergang in de nacht van 2 op 3 maart 1942 van het ss. "Rooseboom", 1946.; 1338; 1 omslag
      - Stukken betreffende de ondergang van Hr.Ms. "Piet Hein" op 19 februari 1942, 1946.; 1339; 1 omslag
      - Staten met opgave van personeel van de Koninklijke Marine ten tijde van de capitulatie van Nederlands-Indië, met geleidebrief, 1946.; 1340; 1 omslag
      - Verslag van de Nederlandse liaison officier te Manilla betreffende onderzoek naar de mutaties onder de Nederlandse onderdanen die tijdens de Japanse occupatie van Philippine Island aldaar in krijgsgevangenschap vertoefden, met geleidebrief, 1946.; 1341; 1 omslag
      - Verslag van de luitenant ter zee I.H. Deijman van de gebeurtenissen tijdens een Japanse aanval op Tarakan op 10 januari 1942, met geleidebrief, 1946.; 1342; 1 omslag
      - Rapport van kapitein luitenant ter zee Jager betreffende de marineverrichtingen op Ambon in de periode januari - februari 1942, alsmede van zijn bevindingen tijdens zijn krijgsgevangenschap, met geleidebrief, 1946.; 1343; 1 omslag
      - Rapport van schipper Vooys betreffende de oorlogsverrichtingen van de 3e Divisie Hulpmijnenvegers in mei 1940, met geleidebrief, 1946.; 1344; 1 omslag
      - Stukken betreffende verklaringen van militairen over de verrichtingen van de Marine troepen te Ambon in de oorlog vanaf de Japanse inval tot de bevrijding, 1946.; 1345; 1 omslag
      - Lijsten van in krijgsgevangenschap overleden Nederlandse onderdanen, 1946-1947.; 1346; 1 omslag
      - Stukken betreffende het verloren gaan van Hr.Ms. "Piet Hein" tijdens het zeegevecht op 19 februari 1942 in Straat Badoeng, 1946-1948.; 1347; 1 omslag
      - Stukken betreffende krijgsgevangen, gesneuvelde en vermiste militairen van de zeemacht van de slag bij Kertosono op 5 maart 1942, 1946-1948.; 1348; 1 omslag
      - Stukken betreffende verklaringen inzake de ondergang op 28 februari 1942 van Hr.Ms. "De Ruyter" en de tocht per sloep in een poging om de Javawal te bereiken, 1946-1948.; 1349; 1 omslag
      - Stukken betreffende het bemiddelen bij de inschrijving in de registers van de burgerlijke stand te Tandjoeng Pandan van vijf slachtoffers die op 6 december 1941 tijdens een ongeval met de Catalina vliegboot "Y 44" om het leven zijn gekomen, 1946-1949.; 1350; 1 omslag
      - Stukken betreffende het verstrekken van inlichtingen omtrent de slachtoffers van de Japanse luchtaanval nabij Broome te Australië op 3 maart 1942, 1946-1949.; 1351; 1 pak
      - Stukken betreffende onderzoek naar de gedragingen van de arts officier van gezondheid, M.C. Boon van Ochsée, 1946-1949.; 1352; 1 omslag
      - Stukken betreffende overbrenging naar Manilla van de asresten van in het Fukuoka Kamp I en IV gestorven krijgsgevangenen, alsmede voorstellen voor het oprichten van een monument op het massagraf "Tromp" op Kembang Koening te Soerabaja, 1946-1949.; 1353; 1 omslag
      - Overzicht van het gebruik van grondmijnen in de Pacific Oorlog 1941-1945, 1947.; 1354; 1 stuk
      - Proces-verbaal van afgelegde verklaringen door de Duitser H. Philipsen, die verdacht wordt voorzitter te zijn geweest van de Nazipartij in Indonesië, met bijlagen en geleidebrief, 1947.; 1355; 1 omslag
      - Tijdtafel, opgemaakt aan de hand van de documenten door de Netherlands Division van de International Prosecution Section ten bewijze van de Japanse agressie tegen Nederland, overlegd ter terechtzitting van het International Military Tribunal for the far East te Tokyo van 3 - 10 december 1946, met geleidebrief, 1947.; 1356; 1 omslag
      - Verslagen van de Japanse oorlogsvoering in de Javazee, 1947.; 1357; 1 omslag
      - Stukken betreffende behandeling van het verslag van de luitenant ter zee J. Lebeau over de verrichtingen van Hr.Ms. mijnenvegers divisie II na 8 december 1941, 1947.; 1358; 1 omslag
      - Stukken betreffende de krijgsverrichtingen van het Marine Bataljon in 1942 op Oost-Java, 1947.; 1359; 1 omslag
      - Stukken betreffende oorlogsgebeurtenissen inzake materieel en personeel van de Dienst van Scheepvaart, 1947.; 1360; 1 omslag
      - Stukken betreffende onderzoek naar de executies te Bodjonegoro, 1947-1948.; 1361; 1 omslag
      - Oorlogsdocumentatie en krijgsgeschiedkundige gegevens over de Japanse oorlogsvoering in Nederlands-Indië, 1947-1949.; 1362; 1 pak